臺灣屏東地方法院刑事判決　　　　　　100年度交易字第386號
公　訴　人　臺灣屏東地方法院檢察署檢察官
被　　　告　林福
上列被告因公共危險案件，經檢察官提起公訴（100 年度偵字第
8863號），本院於準備程序進行中，因被告就被訴事實為有罪之
陳述，經告知簡式審判程序意旨，並聽取公訴人及被告之意見後
，本院合議庭裁定由受命法官獨任依簡式審判程序審理，判決如
下：
    主  文
林福犯不能安全駕駛動力交通工具罪，處有期徒刑陸月，如易科
罰金，以新臺幣壹仟元折算壹日。
    事  實
一、林福明知服用酒類足以造成不能安全駕駛動力交通工具之危
    險，竟於100 年7 月19日下午約2 、3 時許起至4 、5 時許
    ，在位於屏東縣東港鎮之某處工地，與同事共同飲用啤酒等
    酒類，其明知飲酒後有意識模糊、注意力無法集中之情形，
    而已不能安全駕駛動力交通工具，仍貿然於飲酒後，自上開
    工地騎乘車牌號碼NH7-018 號重型機車上路，欲返回其位於
    屏東市之住處。嗣於同日下午19時46分許，行經屏東縣萬丹
    鄉○○路○ 段之舊金華傢俱前，為警盤查，復測得其呼氣所
    含酒精濃度達每公升0.93毫克，始查獲上情。
二、案經屏東縣政府警察局屏東分局（下稱屏東分局）移送臺灣
    屏東地方法院檢察署檢察官偵查起訴。
    理  由
一、本件被告林福所犯非死刑、無期徒刑、最輕本刑為3 年以上
    有期徒刑之罪，或高等法院管轄第一審之案件，被告於本院
    準備程序進行中，就被訴事實為有罪之陳述，經告以簡式審
    判程序之旨，並聽取檢察官、被告之意見後，本院合議庭裁
    定由受命法官獨任進行簡式審判程序。又本件之證據調查，
    依刑事訴訟法第273 條之2 規定，不受同法第159 條第1 項
    、第161 條之2 、第161 條之3 、第163 條之1 及第164 條
    至第170 條規定之限制，合先敘明。
二、訊據被告林福對於上揭時、地，飲用酒類後，因酒醉已達不
    能安全駕駛動力交通工具之程度，仍駕駛動力交通工具在道
    路上行駛之犯行，業已坦承不諱，而被告於飲酒後駕駛上開
    車輛為警查獲時，經警測得呼氣酒精濃度乃高達每公升0.93
    毫克，有屏東分局公館所道路交通事故當事人酒精測定紀錄
    表1 紙（參見屏東分局屏警分偵字第1000021299號刑案偵查
    卷宗第9 頁）在卷可稽，又被告為警當場攔檢測試之結果，
    認被告於查獲、測試或訊問之過程，有說話語無倫次、含糊
    不清，及意識模糊，注意力無法集中之具體情狀，亦有刑法
    第185 條之3 案件測試觀察紀錄表1 份（參見屏東分局屏警
    分偵字第1000021299號刑案偵查卷宗第10頁）附卷可證，此
    外，並有被告駕駛之車牌號碼為NH7-018 號重型機車之詳細
    資料報表、屏東縣政府警察局舉發違反道路交通管理事件通
    知單（參見屏東分局屏警分偵字第1000021299號刑案偵查
    卷宗第12頁、第14頁）在卷足憑，堪認被告之自白與事實相
    符。本案事證明確，被告上揭服用酒類不能安全駕駛動力交
    通工具而駕駛之犯行，洵堪認定，應予依法論科。
三、查刑法第185 條5 之3 業經總統於100 年11月30日以華總一
    義字第10000263911 號令公佈修正，並於公布日施行，本案
    被告林福上揭行為時，刑法第185 條之3 規定：「服用毒品
    、麻醉藥品、酒類或其他相類之物，不能安全駕駛動力交通
    工具而駕駛者，處1 年以下有期徒刑、拘役或科或併科15萬
    元以下罰金。」；修正後之刑法第185 條之3 規定：「服用
    毒品、麻醉藥品、酒類或其他相類之物，不能安全駕駛動力
    交通工具而駕駛者，處二年以下有期徒刑、拘役或科或併科
    二十萬元以下罰金。因而致人於死者，處一年以上七年以下
    有期徒刑；致重傷者，處六月以上五年以下有期徒刑。」，
    是被告行為後法律已有變更，經比較新、舊法結果，被告行
    為後之新法並未有利於被告，依刑法第2 條第1 項前段規定
    ，本案應適用被告行為時之法律即修正前刑法第185 條之3
    規定。核被告林福所為，係犯修正前刑法第185 條之3 之服
    用酒類不能安全駕駛動力交通工具而駕駛罪。爰審酌被告犯
    後坦承犯行，並表示悔意，且稱其飲酒乃係因工作所需，藉
    以提神等語，而本件酒醉駕車肇事，尚未造成他人受傷之不
    幸事故，犯罪所生之危害尚屬輕微；惟衡量其前已因3 次公
    共危險案件，分別經本院均判處拘役50日、有期徒刑4 月、
    6 月確定在案，有臺灣高等法院被告前案紀錄表及臺灣高等
    法院前案案件異動查證作業各1 份（參見本院卷第4 至5 頁
    、第17頁）在卷可參，其尚不知警惕，又再犯本案，且為警
    攔查時，酒測值高達0. 93 毫克，已如前述，屢次置他人生
    命、身體及財產之安危不顧，不應予以輕縱，是參酌被告之
    品行、動機、犯罪所生危害等一切情狀，認檢察官具體求刑
    有期徒刑4 月，尚屬過輕，爰量處如主文所示之刑，併諭知
    易科罰金之折算標準，以資儆懲。
據上論斷，應依刑事訴訟法第273 條之1 第1 項、第299 條第 1
項前段，刑法第2 條第1 項前段、刑法第185 條之3 （修正前）
，第41條第1 項前段，刑法施行法第1 條之1 ，判決如主文。
本案經檢察官王光傑到庭執行職務。
中    華    民    國    100   年    12    月    8    日
                  交通法庭    法  官  黃姿育
以上正本證明與原本無異。
如不服本判決應於收受判決後10日內向本院提出上訴書狀，並應
敘述具體理由；其未敘述上訴理由者，應於上訴期間屆滿後20日
內向本院補提理由書（均須按他造當事人之人數附繕本）「切勿
逕送上級法院」。
中    華    民    國   100    年    12    月    8     日
                              書記官  鍾小屏
附錄本判決論罪法條全文：
刑法第185條之3（修正前）
服用毒品、麻醉藥品、酒類或其他相類之物，不能安全駕駛動力
交通工具而駕駛者，處1 年以下有期徒刑、拘役或科或併科15萬
元以下罰金。